【裁判字號】    97,台抗,219
【裁判日期】    970410
【裁判案由】    聲請假處分
【裁判全文】
最高法院民事裁定              九十七年度台抗字第二一九號
再 抗告 人  甲○○○
訴訟代理人  黃 金 龍律師
上列再抗告人因與乙○○等間聲請假處分事件，對於中華民國九
十七年一月二十五日台灣高等法院高雄分院裁定（九十七年度抗
字第一九號），提起再抗告，本院裁定如下：
    主  文
再抗告駁回。
再抗告訴訟費用由再抗告人負擔。
    理  由
按對於抗告法院所為抗告有無理由之裁定再為抗告，僅得以其適
用法規顯有錯誤為理由，並應經原法院之許可；此項許可，以原
裁定所涉及之法律見解具有原則上之重要性者為限，此觀民事訴
訟法第四百八十六條第四項、第五項之規定自明。次按民事訴訟
法第五百三十八條第一項規定「於爭執之法律關係，為防止發生
重大之損害或避免急迫之危險或有其他相類之情形而有必要時，
得聲請為定暫時狀態之處分」，聲請人就此項處分之原因，即有
定暫時狀態必要之情事，應提出相當之證據以釋明之，苟不能釋
明此種情事存在，即無就爭執之法律關係定暫時狀態之必要，尚
不能因其陳明願供擔保，即認足補釋明之欠缺，而應為定暫時狀
態之處分，此觀同法第五百三十八條之四準用第五百三十三條、
第五百二十六條第一項規定亦明。本件原法院以：再抗告人於台
灣高雄地方法院（下稱高雄地院）聲請對相對人乙○○、丙○○
為定暫時狀態之處分，陳明願供擔保，就亞克針織股份有限公司
（下稱亞克公司）之經營權與董事長之職權，於高雄地院九十六
年度訴字第三一五七號案件判決確定前，暫由伊行使。惟再抗告
人主張伊原為亞克公司股東兼董事長，乙○○為公司股東兼總經
理，丙○○為公司股東兼財務主管，相對人利用職務之便，侵占
並掏空亞克公司資產，經檢察官提起公訴，現由高雄地院九十六
年度訴字第三一五七號刑事案件審理中等情，雖提出亞克公司變
更登記表、檢察官起訴書、刑事庭傳票等件為證；惟亞克公司之
董監事因任期屆滿，經高雄市政府限期改選而逾期未改選，依公
司法第一百九十五條第二項、第二百十七條第二項規定，再抗告
人及相對人之董監事職務均當然解任，但對於再抗告人提出之刑
事告訴並無影響。又亞克公司之董監事全體當然解任，非不得依
公司法第二百零八條之一規定聲請法院選任臨時管理人，且再抗
告人對於其所稱唯恐相對人繼續就亞克公司之財產出售、設定負
擔或為其他處分，造成危害等情，並未據其為相當之釋明，遑論
相對人之董監事職務亦因當然解任而不得行使等語，認再抗告人
不能釋明有何特別情事而有定暫時狀態之必要，因而維持高雄地
院所為駁回其聲請之裁定，以裁定駁回其抗告，經核並無適用法
規顯有錯誤之情形。且再抗告人就此項處分之原因，是否已為釋
明，亦無所涉及之法律見解具有原則上重要性之情事。其再為抗
告，不合民事訴訟法第四百八十六條第四項及第五項規定而不應
許可，應認其再抗告為不合法。
據上論結，本件再抗告為不合法。依民事訴訟法第四百九十五條
之一第二項、第四百八十一條、第四百四十四條第一項、第九十
五條、第七十八條，裁定如主文。
中    華    民    國  九十七  年    四    月    十    日
                      最高法院民事第一庭
                          審判長法官  蕭  亨  國
                                法官  葉  勝  利
                                法官  高  孟  焄
                                法官  吳  麗  女
                                法官  黃  義  豐
      本件正本證明與原本無異
                                      書  記  官
中    華    民    國  九十七  年    四    月  二十八  日
                                                Ａ


司法院資訊處製作；財團法人民間司法改革基金會備份。
